臺灣彰化地方法院刑事判決
110年度易字第46號
公  訴  人  臺灣彰化地方檢察署檢察官
被      告  張文龍





上列被告因加重竊盜案件，經檢察官提起公訴（109年度偵緝字
第418號），本院判決如下：
    主  文
張文龍犯侵入住宅竊盜罪，累犯，處有期徒刑拾月。未扣案之犯
罪所得現金新臺幣伍仟捌佰元沒收，於全部或一部不能沒收或不
宜執行沒收時，追徵其價額。
    犯罪事實
一、張文龍意圖為自己不法之所有，基於竊盜之犯意，於民國10
    9年5月29日凌晨1時39分，途經陳主欣位在彰化縣○○市○○路0
    00號住處，趁四下無人之際，徒手開啟該住處大門後侵入之
    ，竊取陳主欣皮夾內之現金新臺幣（下同）5,800元後離去
    。嗣因陳主欣發覺遭竊，報警處理，經警調閱監視器錄影畫
    面，始循線查獲上情。
二、案經彰化縣警察局彰化分局報請臺灣彰化地方檢察署檢察官
    偵查起訴。
    理  由
一、以下本案所引用被告以外之人於審判外之言詞或書面陳述，
    而不符合刑事訴訟法第159條之1至第159條之4之規定者，均
    經本院於審理時當庭直接提示而為合法之調查，檢察官及被
    告均不爭執其證據能力，本院審酌前開證據作成或取得之情
    況，並無非法或不當取證之情事，亦無顯不可信之狀況，故
    認為適當而均得作為證據。是前開證據，依刑事訴訟法第15
    9條之5之規定，皆具有證據能力，先予敘明。
二、訊據被告張文龍矢口否認有何上開犯行，辯稱：伊係在被害
    人陳主欣門口拾得現金3萬8,000元，而非竊取被害人所失之
    現金5,800元云云。惟查：
　㈠上開犯罪事實，業據證人即被害人陳主欣於警詢中證述明確
    （見偵卷第27至29頁），並有現場照片及監視器錄影畫面翻
    拍照片（見偵卷第53至69頁）在卷可參，是此部分之事實，
    堪以認定。
　㈡被告雖以前詞置辯，然依本院勘驗案發當時之監視錄影畫面
    ，勘驗結果略以（見本院卷第153至155頁）：
　　⒈（時間：2020/05/29  01:35:43）被告出現在畫面道路上
      ，由畫面左方走向畫面右方，面朝其右方觀看。
　　⒉（時間：2020/05/29  01:35:56）被告行走的速度略微放
      緩，面持續朝其右方觀看，該右處為被害人之住所。
　　⒊（時間：2020/05/29  01:36:05）被告折返往來時的方向
      前進，面朝前方觀看。
　　⒋（時間：2020/05/29  01:36:08）被告轉頭看向其左處被
      害人之住所後持續往前走。
　　⒌（時間：2020/05/29  01:36:18）被告停下站立，面朝前
      方觀看。
　　⒍（時間：2020/05/29  01:36:20）被告再次折返往被害人
      住所方向前進。
　　⒎（時間：2020/05/29  01:36:31）被告行進至被害人住所
      前方時，行進速度放緩，且面朝其右方觀看，該右處為被
      害人之住所。
　　⒏（時間：2020/05/29  01:36:40）被告消失在畫面中。
　　⒐（時間：2020/05/29  01:36:48-53）在畫面右方兩柱中，
      可看到被告的身影。
　　⒑（時間：2020/05/29  01:37:22-25）在畫面右方兩柱中，
      可看到被告的身影。
　　⒒（時間：2020/05/29  01:37:36-01:38:08）被告出現在畫
      面右方之自用小貨車旁，持續由畫面右方走向畫面左方，
      面朝其左方觀看，該左處為被害人之住所，直至消失在畫
      面中。
　　⒓（時間：2020/05/29  01:38:53）被告出現在畫面道路上
      ，由畫面左方走向畫面右方，面朝其右方觀看。
　　⒔（時間：2020/05/29  01:39:13-18）被告行走至被害人之
      住所前，面朝被害人住所觀看後，轉身走進被害人住所之
      走廊處直至消失在畫面。
　　⒕（時間：2020/05/29  01:39:36）被告自01:39:19消失在
      畫面17秒後，至01:39:36再次出現在畫面中，由被害人住
      所之走廊處往道路的方向前進。
　　⒖（時間：2020/05/29  01:39:41）被告停佇於被害人住所
      走廊與道路之交接處，面朝道路方向觀看。
　　⒗（時間：2020/05/29  01:39:50-54）被告轉身走進被害人
      住所之走廊處直至消失在畫面。
　　⒘（時間：2020/05/29  01:42:05-16）被告自01:39:54消失
      在畫面2分11秒後，至01:42:05再次出現在畫面中，由被
      害人住所之走廊處往道路的方向前進，至道路後右轉朝畫
      面右方前進。
　　⒙（時間：2020/05/29  01:42:19）被告出現在畫面右方的
      走廊處後消失在畫面。
　　⒚（時間：2020/05/29  01:43:24）被告再次出現在其消失
      之畫面右方的走廊處，依循原路來回走動。
　　⒛（時間：2020/05/29  01:43:54-58）被告再次折返走進被
      害人住所之走廊處直至消失在畫面。
　　（時間：2020/05/29  01:44:06-17）被告自01:43:58消失
      在畫面 8 秒後，至01:44:06再次出現在畫面中，由被害
      人住所之走廊處往道路的方向前進，至道路後右轉朝畫面
      右方前進，再轉向走廊處後消失在畫面，直至01:59:52均
      未見被告再次出現在畫面中。
　　可見被告於被害人住處前方道路來回徘徊時間近10分鐘，期
    間不時朝被害人住處觀望，且3次往返被害人住處方向，每
    次停留時間分別為17秒、2分11秒、8秒，要與一般行竊前確
    認周遭環境之情節相符；而本案經被害人於109年5月29日凌
    晨3時20分許發現遭竊即報警處理，經警調閱周遭監視器比
    對後，發覺被告乙情，業經前開證人即被害人陳主欣證述明
    確，復有員警職務報告（見偵卷第31頁）在卷可佐，足認本
    案竊盜犯行確係被告所為甚明。至其前開所辯，顯屬卸責之
    詞，不足採信。
　㈢綜上所述，被告所辯，顯係臨訟卸責之詞，不足為採，此外
    ，尚有路線圖（見偵緝卷第71頁）在卷可參，從而，被告上
    開犯行，事證明確，堪以認定，應予依法論科。　
三、是核被告張文龍所為，係犯刑法第321條第1項第1款之侵入
    住宅竊盜罪。又被告前因詐欺案件，經臺灣臺中地方法院以
    106年度易字第2902號判決處有期徒刑4月確定，經入監服刑
    ，甫於107年9月30日縮刑期滿執行完畢等情，有臺灣高等法
    院被告前案紀錄表在卷可參，其受有期徒刑執行完畢，5 年
    內故意再犯本件有期徒刑以上之罪，為累犯，應依刑法第47
    條第1 項規定，加重其刑；本院審酌被告前案經法院判決有
    罪確定，並於上開刑事案件執行完畢後，5年內再犯本案，
    足認其刑罰反應力薄弱等一切情狀後，認本件被告依累犯加
    重最低法定本刑部分，應無過苛之處，依大法官會議釋字第
    775號解釋意旨裁量結果，認本件最低法定本刑仍需加重，
    附此敘明。爰審酌被告曾數次因竊盜案件，經法院判處罪刑
    ，有臺灣高等法院被告前案紀錄表1份附卷可參，素行不佳
    ，卻仍不思循正途賺取財物反為本件竊盜犯行，破壞社會治
    安，並影響他人財產之安全，惡性非輕，且衡以其犯後否認
    犯行之犯後態度，暨其犯罪手段、生活狀況、所造成之損害
    及智識程度為國中畢業等一切情況，量處如主文所示之刑，
    以資儆懲。
四、被告所竊得之現金5,800元，雖未扣案，然屬被告犯罪所得
    ，仍應依刑法第38條之1第1項前段宣告沒收，於全部或一部
    不能沒收或不宜執行沒收時，爰依同條第3項規定，追徵其
    價額。
據上論斷，應依刑事訴訟法第299條第1項前段，刑法第321條第1
項第1款、第47條第1項、第38條之1第1項前段、第3項，刑法施
行法第1條之1 第1項，判決如主文。
本案經檢察官詹雅萍提起公訴，檢察官劉欣雅到庭執行職務。
中　　華　　民　　國　　110 　年　　9 　　月　　29　　日
                  刑事第四庭    法  官   林怡君
以上正本證明與原本無異。
如不服本判決應於收受判決後20日內向本院提出上訴書狀，並應
敘述具體理由；其未敘述上訴理由者，應於上訴期間屆滿後20日
內向本院補提理由書（均須按他造當事人之人數附繕本）「切勿
逕送上級法院」。
告訴人或被害人對於判決如有不服具備理由請求檢察官上訴者，
其上訴期間之計算係以檢察官收受判決正本之日期為準。　　　
中　　華　　民　　國　　110 　年　　9 　　月　　29　　日
                                書記官   馬竹君
附錄本案論罪科刑法條：
刑法第321條第1項第1款
犯前條第1項、第2項之罪而有下列情形之一者，處6月以上5年以
下有期徒刑，得併科50萬元以下罰金：
一、侵入住宅或有人居住之建築物、船艦或隱匿其內而犯之。